【裁判字號】    99,審訴,950
【裁判日期】    990531
【裁判案由】    毒品危害防制條例
【裁判全文】
臺灣高雄地方法院刑事判決             99年度審訴字第950號
公  訴  人  臺灣高雄地方法院檢察署檢察官
被      告  甲○○
上列被告因毒品危害防制條例案件，經檢察官提起公訴（99年度
毒偵字第569 號），嗣被告於本院準備程序中就被訴事實為有罪
之陳述，經本院告知簡式審判程序之旨，並聽取被告與公訴人之
意見後，合議庭裁定由受命法官獨任進行簡式審判程序，判決如
下：
    主  文
甲○○施用第一級毒品，處有期徒刑捌月。
    事  實
一、甲○○曾於民國91年間因施用毒品案件，經本院以91年度毒
    聲字第5922號裁定送觀察、勒戒後，認有繼續施用毒品之傾
    向，再經本院91年度毒聲字第7313號裁定令入戒治處所施以
    強制戒治，於92年11月7 日執行完畢，並經臺灣高雄地方法
    院署檢察官以92年度戒毒偵字第1022號不起訴處分確定。於
    前開觀察、勒戒執行完畢5 年內，復於97年間，因施用毒品
    案件，經本院以97年度審簡字第6547號判決判處有期徒刑5
    月確定（不構成累犯）。詎未戒除毒癮，基於施用第一級毒
    品海洛因之犯意，於98年9 月8 日7 時許，在其位於高雄市
    楠梓區○○○街132 巷14弄1 號住處，以不詳方式，施用第
    一級毒品海洛因1 次。嗣於98年9 月9 日11時許，其在上開
    住處前因形跡可疑為警查獲，並經其同意採集尿液送驗，檢
    驗結果呈嗎啡、可待因陽性反應，始得知上情。
二、案經高雄市政府警察局楠梓分局報請臺灣高雄地方法院檢察
    署檢察官偵查起訴。
    理  由
一、本件被告甲○○所犯係死刑、無期徒刑、最輕本刑為3 年以
    上有期徒刑以外之罪，其於準備程序中就被訴事實為有罪之
    陳述，經本院告知簡式審判程序之旨，並聽取公訴人及被告
    意見後，合議庭裁定由受命法官獨任進行簡式審判程序，合
    先敘明。
二、訊據被告於本院審理程序中坦承其犯行，而被告為警查獲所
    採之尿液檢體，經送檢驗結果，呈現可待因、嗎啡陽性反應
    ，此有高雄市立凱旋醫院98年9 月25日第A00000000 號濫用
    藥物尿液檢驗報告暨高雄市政府警察局楠梓分局後勁派出所
    毒品案件姓名對照表各1 份附卷可稽。足徵被告之任意性自
    白核與事實相符，應堪信為真實，可採為本件論罪科刑之依
    據。是本件事證明確，被告施用第一級毒品之犯行，洵堪認
    定，應予依法論科。
三、按海洛因為毒品危害防制條例第2 條第2 項第1 款所稱之第
    一級毒品，依法不得施用、持有。次按觀察、勒戒或強制戒
    治執行完畢釋放後，5 年內再犯第10條之罪者，應依一般刑
    事訴訟程序予以起訴論罪科刑，此觀諸毒品危害防制條例第
    20條、第23條第2 項規定自明。再按犯毒品危害防制條例第
    10條之罪，經觀察、勒戒後，認無繼續施用毒品之傾向，應
    即釋放，並為不起訴處分；認有繼續施用毒品之傾向者，應
    由檢察官聲請法院裁定令入戒治處所施以強制戒治，至無繼
    續戒治之必要，強制戒治期滿，應即釋放，由檢察官為不起
    訴處分。經觀察勒戒、強制戒治執行完畢釋放後，5 年內再
    犯第10條之罪，依93年1 月9 日修正施行之毒品危害防制條
    例第23條第2 項規定意旨，應由檢察官偵查起訴。又依修正
    後之規定，僅限於「初犯」及「5 年後再犯」二種情形，始
    應先經觀察、勒戒或強制戒治程序。倘被告於5 年內已再犯
    ，經依法追訴處罰，縱其第3 次（或第3 次以上）再度施用
    毒品之時間，在初犯經觀察、勒戒或強制戒治執行完畢釋放
    5 年以後，已不合於「5 年後再犯」之規定，且因已於「5
    年內再犯」，顯見其再犯率甚高，原實施觀察、勒戒或強制
    戒治，已無法收其實效，即應依該條例第10條處罰（最高法
    院97年度第5 次刑事庭會議決議參照）。查被告前因施用毒
    品案件，經本院以91年度毒聲字第5922號裁定送觀察、勒戒
    後，認有繼續施用毒品傾向，再經本院以91年度毒聲字第73
    13號裁定另入戒治處所施以強制戒治，於92年11月7 日執行
    完畢，復於前開戒治執行完畢後5 年內，於97年間因施用毒
    品案件，經檢察官提起公訴，並經本院以97年度審簡字第65
    47號判處有期徒刑5 月確定。因被告於強制戒治執行完畢釋
    放後，5 年內再犯毒品危害防制條例第10條之罪，且再犯本
    次施用第一級毒品罪，是依前開說明，則公訴人予以起訴，
    尚無不合，本院自得依法論科。
四、核被告所為，係犯毒品危害防制條例第10條第1 項施用第一
    級毒品罪，被告持有第一級毒品後進而施用，其持有之低度
    行為，為施用之高度行為所吸收，不另論罪。爰審酌被告前
    因施用毒品案件經強制戒治、起訴、判刑後，仍不知悛悔，
    再次施用毒品自戕其身，顯然缺乏戒絕毒品之決心，且被告
    前有毒品之前科紀錄，素行不良，惟念及被告坦承施用第一
    級毒品之事實，態度尚佳，而所犯係自戕行為，尚未對他人
    造成實害，並斟酌被告之犯罪動機、手段及智識程度等一切
    情狀，量處如主文所示之刑，以資懲儆。
據上論斷，應依刑事訴訟法第273 條之1 第1 項、第284 條之1
、第299 條第1 項前段，毒品危害防制條例第10條第1 項，判決
如主文。
本案經檢察官許怡萍到庭執行職務。
中    華    民    國    99    年    5    月     31    日
                  刑事第十庭  法  官  曾子珍
以上正本證明與原本無異。
如不服本判決，應於收受送達後10日內向本院提出上訴書狀。
中    華    民    國    99    年    5    月     31    日
                              書記官  李承悌
附錄本判決論罪科刑法條全文：
毒品危害防制條例第10條
施用第一級毒品者，處6月以上5年以下有期徒刑。

司法院資訊處製作；財團法人民間司法改革基金會備份。
